# 询证函复印件是否可以提交给被审单位

提问人：lh_2311 时间：2014-07-31 16:30:40
请教各位版主及专家，对于审计师收集到的询证函，若被审单位需要函证的复印件，若会计师不想提供 是否有充足的理由去跟被审单位解释。谢谢

回答人：chenyiwei
关注被审计单位索取的目的。尤其需要注意不能提供给被审计单位作为诉讼证据使用。 参考：http://www.cicpa.org.cn/Professi ... 20121104_39501.html